【裁判字號】    97,易,686
【裁判日期】    980709
【裁判案由】    竊盜
【裁判全文】
臺灣桃園地方法院刑事判決               97年度易字第686號
公  訴  人  臺灣桃園地方法院檢察署檢察官
被      告  丙○○原名吳沛芳.
上列被告因竊盜案件，經檢察官提起公訴（九十六年度偵字第一
一○四五號），本院判決如下：
    主  文
丙○○連續踰越牆垣竊盜，處有期徒刑肆月，如易科罰金，以銀
元參佰元即新臺幣玖佰元折算壹日，減為有期徒刑貳月，如易科
罰金，以銀元參佰元即新臺幣玖佰元折算壹日；又犯如附表二編
號1至4所示之罪，各處如附表二編號1至4所示之刑，如易服勞役
，均以新臺幣貳仟元折算壹日，附表二編號1、2所示之罪，各減
為如附表二編號1、2所示之刑，如易服勞役，均以新臺幣貳仟元
折算壹日；又犯如附表三編號1至6所示之罪，各處如附表三編號
1至6所示之刑，如易科罰金，均以新臺幣壹仟元折算壹日，附表
三編號1至4所示之罪，各減為如附表三編號1至4所示之刑，如易
科罰金，均以新臺幣壹仟元折算壹日；應執行有期徒刑拾月，罰
金新臺幣肆仟元，有期徒刑如易科罰金，以銀元參佰元即新臺幣
玖佰元折算壹日，罰金如易服勞役，以新臺幣貳仟元折算壹日，
緩刑貳年，緩刑中付保護管束。
被訴如附表五之部分均無罪。
    事  實
一、丙○○（原名吳沛芳）自青少年時期即發展出戀物行為，由
    於戀物行為已成為慢性慣用之行為模式，難以自我控制，致
    依其辨識而行為之能力顯著減低，竟基於意圖為自己不法所
    有之概括犯意，先後於附表一各編號所示之時、地，連續以
    附表一各編號所示之方法，竊得如附表一所示Ｃ○○等人所
    有之女性內褲，得手後藏匿在桃園縣桃園市○○路○段111巷
    106弄30號6樓住處天花板內。丙○○另基於意圖為自己不法
    所有之犯意，於附表二各編號及附表三編號1至5所示時、地
    以各該附表編號所示方式，竊得被害人宙○○等人所有之女
    性內褲，得手後亦藏匿在同一處所。嗣於96年5月10日凌晨5
    時某分許，丙○○翻越地○○位於桃園縣桃園市○○○街21
    巷7號住處後院圍牆，竊得如附表三編號6所示地○○所有晾
    曬在衣架上之女用內褲一件後，繼續沿桃園市○○路812 巷
    內尋找行竊目標時，為警在桃園市○○路812 巷底查獲。而
    丙○○於有偵查犯罪職權之公務員或機關發覺其如附表一、
    二各編號及附表三編號1至5所示之犯行前，即主動向製作筆
    錄之警員承認有上開犯罪，並進而接受本件裁判，警方始循
    線於丙○○上開住處天花板，起出竊得之女用內褲一千六百
    十件。
二、案經桃園縣政府警察局桃園分局報請臺灣桃園地方法院檢察
    署檢察官偵查起訴。
    理  由
壹、證據能力：
    按被告以外之人於審判外之言詞或書面陳述，除法律有規定
    者外，不得作為證據。被告以外之人於審判外之陳述，雖不
    符刑事訴訟法第一百五十九條之一至第一百五十九條之四之
    規定，而經當事人於審判程序同意作為證據，法院審酌該言
    詞陳述或書面陳述作成時之情況，認為適當者，亦得為證據
    ；當事人、代理人或辯護人於法院調查證據時，知有刑事訴
    訟法第一百五十九條第一項不得為證據之情形，而未於言詞
    辯論終結前聲明異議者，視為有前項之同意，刑事訴訟法第
    一百五十九條第一項、第一百五十九條之五分別定有明文。
    又刑事訴訟法第一百五十九條第一項立法意旨，乃在於確保
    被告之反對詰問權。同法第一百五十九條之五規定之立法意
    旨，則在於確認當事人對於傳聞證據有處分權，得捨棄反對
    詰問之權利，同意傳聞證據可作為證據。惟因刑事訴訟制度
    尚非採澈底之當事人進行主義，乃又限制以法院認為適當者
    ，始得為證據。因此，當事人同意或依法視為同意某項傳聞
    證據作為證據使用者，實質上即表示有反對詰問權之當事人
    已捨棄其權利，如法院認為適當者，不論該傳聞證據是否具
    備刑事訴訟法第一百五十九條之一至第一百五十九條之四所
    定情形，均容許作為證據（最高法院九十七年度台上字第六
    一六二號判決要旨參照）。經查，本件所引用被告以外之人
    於審判外之供述證據，固屬傳聞證據，惟被告丙○○於本院
    行準備程序時對上開證據均有證據能力乙節均無意見（見本
    院九十六年度審易字第九○○號卷第76至77頁），且公訴人
    及被告迄本院言詞辯論終結前，對上開證據不予爭執，亦未
    聲明異議，本院審酌上開證據資料製作時之情況，尚無違法
    不當及證明力明顯過低之瑕疵，亦認為以之作為證據應屬適
    當，揆諸前開規定，認前揭證據資料均有證據能力。至其餘
    非供述證據，本院查無有何違反法定程序取得之情形，應認
    有證據能力。
貳、有罪部分：
一、上揭犯罪事實，業經被告丙○○於警詢、偵查及本院審理時
    均坦承不諱，核與證人即被害人地○○、宙○○、Ｈ○○、
    子○○、Ｅ○○、壬○○、申○○、丑○○○、Ｄ○○、Ｇ
    ○○、戌○○、宇○○、亥○○、寅○○、玄○○、庚○○
    、未○○、Ｂ○○、黃○○、Ｃ○○、甲○○、己○○、午
    ○○、酉○○、Ｉ○○、癸○○、戊○○、天○、卯○○、
    辰○○、辛○○、Ａ○○、丁○○於警詢之證述，大致相符
    ，並有現場照片及贓物領據在卷可稽，及女用內褲一千六百
    十件扣案足憑，堪信被告之自白與事實相符。綜上所述，
    本件事證明確，被告犯行洵堪認定，應依法論科。
二、按被告丙○○犯如附表一所示之行為後，刑法部分條文業於
    94年2月2日修正公布，95年7月1日起施行，修正後刑法第二
    條第一項規定：「行為後法律有變更者，適用行為時之法律
    。但行為後之法律有利於行為人者，適用最有利於行為人之
    法律。」，本條係規範行為後法律變更所生新舊法律比較適
    用之準據法，本身尚無新舊法比較之問題，於新法施行後，
    應一律適用裁判時之第二條第一項為「從舊從輕」之比較。
    又本次法律變更，比較時應就罪刑有關之共犯、未遂犯、牽
    連犯、連續犯、結合犯，以及累犯加重、自首減輕暨其他法
    定加減原因（如身份加減）與加減例等一切情形，綜其全部
    罪刑之結果而為比較（最高法院95年5 月23日第八次刑庭會
    議決議參照）。經查：
（一）刑法第三百二十條第一項之竊盜罪，其法定本刑中關於罰
      金刑最低額部分，依修正後刑法第三十三條第五款規定為
      「罰金：新台幣一千元以上，以百元計算之」，較被告行
      為時依罰金罰鍰提高標準條例第一條前段、修正前刑法第
      三十三條第五款規定，罰金之最低額為「銀元一元以上，
      即新臺幣三元」為重，經比較新舊法之結果，修正後之規
      定並非較有利於被告，依刑法第二條第一項前段之規定，
      應適用修正前之規定論處（最高法院95年度5 月23日第八
      次刑事庭會議參照）。
（二）刑法第五十六條關於連續犯之規定，業經修正刪除，此條
      之刪除雖非犯罪構成要件變更，但已影響行為人刑罰之法
      律效果，自屬法律有變更，而有比較新舊法之必要，且經
      比較結果，修正後之規定並非較有利於被告，依刑法第二
      條第一項前段之規定，應適用修正前之規定論處。又若其
      中部分之一行為或數行為，發生在新法施行後者，該部分
      不能論以連續犯，附此敘明（最高法院95年度5 月23日第
      八次刑事庭會議參照）。
（三）被告於裁判確定前犯數罪，其中一罪係於95年7月1日之前
      犯之，依最高法院95年度第八次刑庭會議決議五之（二）
      之結論，仍應依新法第二條第一項之規定，為新舊法之比
      較，適用最有利於行為人之法律。而被告行為後，刑法第
      五十一條亦經修正。修正前刑法第五十一條第五款係規定
      ：宣告多數有期徒刑者，不得逾二十年；修正後則規定為
      不得逾三十年。經比較結果，新法之規定並未較有利於被
      告，依刑法第二條第一項前段規定，仍應依修正前刑法定
      其應執行刑（最高法院95年度第八次刑事庭會議參照、同
      院九十六年度台上字第一一五○號判決要旨參照）。查被
      告如附表一論以一罪之連續犯行，係在刑法修正施行前，
      其如附表二、三各編號所為之犯行，則均係在刑法修正施
      行後，揆諸上開說明，其如附表一論以一罪之連續犯行，
      及附表二、三各編號所為，於併合處罰時，仍應為新舊法
      之比較，並依修正前刑法定其應執行刑。
（四）綜上，本件綜合法律修正前後之整體比較結果，修正後之
      刑罰法律，對被告並非較為有利，故應適用修正前刑法之
      相關規定論科。
（五）刑法第十九條第一項及第二項原分別規定：「心神喪失之
      行為，不罰」、「精神耗弱之人，得減輕其刑」，嗣於94
      年2月2日修正公布，並自95年7月1日施行，第一項修正為
      ：「行為時因精神障礙或其他心智缺陷，致不能辨識其行
      為違法或欠缺依其辨識而行為之能力者，不罰」，第二項
      修正為：「行為時因前項之原因，致其辨識行為違法或依
      其辨識而行為之能力，顯著減低者，得減輕其刑」，僅係
      將原語意不明確之「心神喪失」與「精神耗弱」文義予以
      修正，不涉其刑法評價之變更（參見刑法第十九條之修正
      理由），毋庸為刑法新舊規定之比較，而應依一般法律適
      用原則，適用裁判時法（最高法院九十六年度台上字第五
      五四四號、第五二九七號判決要旨參照）。
（六）犯罪在新法施行前，自首在新法施行後者，應適用新法第
      六十二條之規定（最高法院95年度第八次刑事庭會議參照
      ）。
（七）又關於易科罰金之折算標準，依修正前刑法第四十一條第
      一項、罰金罰鍰提高標準條例第二條規定，係以銀元一百
      元、二百元或三百元，即新臺幣三百元、六百元或九百元
      折算一日；依修正後刑法第四十一條第一項，則係以新臺
      幣一千元、二千元或三千元折算一日，經比較新舊法，新
      法對被告即非有利，應依修正前之刑法定其易科罰金之折
      算標準。
（八）關於罰金易服勞役之折算標準部分，修正前刑法刑法第四
      十二條第二項、第三項規定：「易服勞役以一元以上三元
      以下折算一日。但勞役期限不得逾六個月」、「罰金總額
      折算逾六個月之日數者，以罰金總額與六個月之日數比例
      折算」，並依據修正前罰金罰鍰提高標準條例第二條前段
      規定，就其原定數額提高為一百倍折算一日，則修正前刑
      法之易服勞役折算標準，應以銀元三百元即新臺幣九百元
      折算一日；惟修正後刑法第四十二條第三項、第五項前段
      規定：「易服勞役以新臺幣一千元、二千元或三千元折算
      一日。但勞役期限不得逾一年」、「罰金總額折算逾一年
      之日數者，以罰金總額與一年之日數比例折算」，比較新
      舊法結果，修正後之易服勞役折算標準固較有利於上訴人
      ，但其勞役期限，則以修正前之規定較有利於上訴人，自
      應依刑法第二條第一項規定，分別適用最有利於行為人之
      法律（最高法院九十六年台上字第二二三三號判決參照）
      。即如罰金數額未逾新臺幣十八萬元，依新法以新臺幣三
      千元、二千元或一千元折算一日計算，均較有利於行為人
      。
（九）刑法施行法業於95年6 月14日增訂公布第一條之一，其第
      一項規定：中華民國94年1月7日刑法修正施行後，刑法分
      則編所定罰金之貨幣單位為新臺幣，第二項前段明定：94
      年1月7日刑法修正時，刑法分則編未修正之條文定有罰金
      者，自94年1月7日刑法修正施行後，就其所定數額提高為
      三十倍，惟依被告行為時之法律即罰金罰鍰提高標準條例
      第一條前段，業將刑法分則各罪法定刑所定罰金數額提高
      十倍，再由銀元換算為新臺幣之結果，刑法第三百二十條
      第一項法定刑所定罰金最高數額，與修正後之法律規定仍
      屬一致，並無不同，對被告而言尚無有利或不利之情形，
      揆諸前揭說明，自不生新舊法比較之問題，應依一般法律
      適用原則，適用裁判時法即刑法施行法第一條之一第一項
      之規定，而不再適用罰金罰鍰提高標準條例第一條前段（
      臺灣高等法院及其所屬法院95年12月刑事法律座談會討論
      結論參照）。
（十）犯罪在新法施行前，新法施行後，緩刑之宣告，應適用新
      法第七十四條之規定（最高法院95年度第八次刑事庭會議
      參照）。又保護管束雖為刑法保安處分之一種，然其執行
      皆由觀護人督促受保護管束人之品性、生活習慣，以避免
      其再犯，性質上究與在監所或相類似場所執行拘束人身自
      由之「機構內的處遇」不同，應認屬於非拘束人身自由之
      保安處分，依修正刑法第二條第二項之規定，應適用裁判
      時之法律。
三、查被告於警詢時雖坦承曾在被害人住處陽臺或前、後院竊取
    女性內褲乙情，然此部分並無證據足資證明被害人住處之陽
    臺或前、後院係設有合於刑法第三百二十一條第二款所定之
    牆垣或安全設備，依罪疑唯輕之原則，應為有利被告之認定
    ，是被告伸手進入被害人住處之陽臺或前、後院行竊，要難
    逕依踰越牆垣或安全設備之加重竊盜行為論處。準此，核被
    告如附表一編號1 至26、28至30及附表二各編號所為，均係
    犯刑法第三百二十條第一項之竊盜罪。核被告如附表一編號
    27及附表三各編號所為，均係犯刑法第三百二十一條第一項
    第二款踰越牆垣竊盜罪。公訴意旨認被告如附表一編號27及
    附表三各編號所為，均係犯刑法第三百二十條第一項之竊盜
    罪，尚有未合，惟其基本社會事實同一，本院應予審酌，並
    依法變更起訴法條。
四、按除刑事訴訟法有特別規定外，已受請求之事項未予判決，
    或未受請求之事項予以判決，其判決當然違背法令，同法第
    三百七十九條第十二款定有明文。故檢察官就被告之犯罪事
    實以實質上或裁判上一罪起訴者，因其刑罰權單一，在審判
    上為一不可分割之單一訴訟客體，法院自應就全部犯罪事實
    予以合一審判，以一判決終結之，如僅就其中一部分加以審
    認，而置其他部分於不論，即屬刑事訴訟法第三百七十九條
    第十二款所稱「已受請求之事項未予判決」之違法。又已經
    提起公訴之犯罪事實，除經檢察官依法撤回起訴外，並不能
    因檢察官在審判期日表示減縮起訴事實或未予陳述主張而發
    生消滅訴訟繫屬之效力，此與民事訴訟程序因採當事人處分
    權主義而得由當事人減縮應受判決事項之聲明之情形不同，
    換言之，該部分既未消滅訴訟繫屬，法院仍應予以裁判（最
    高法院九十七年度台上字第一一五七號判決要旨參照）。再
    94年2月2日修正公布而於95年7月1日施行之刑法，基於刑罰
    公平原則之考量，杜絕僥倖之犯罪心理，並避免易致鼓勵犯
    罪之誤解，已刪除第五十六條連續犯之規定。行為人反覆實
    行之犯罪行為茍係在刑法修正施行後者，因法律之修正已生
    阻斷連續犯之法律效果，除認應合於接續犯、繼續犯、集合
    犯等實質上一罪關係而以一罪論處外，基於一罪一罰之刑罰
    公平性，自應併合處罰（最高法院九十六年度台上字第四七
    六二號判決要旨參照）。經查，公訴人於本院審理時雖主張
    起訴書附表編號3 、13、21（即本院附表一編號24、27、20
    ，附表二編號3、4及附表三編號1至5）之犯罪時間減縮到95
    年6 月30日等語（見本院九十六年度審易字第九○○號卷第
    38頁），然上開原起訴意旨所指95年7月1日以後之犯行，犯
    罪行為時間既係在刑法刪除連續犯之規定生效後，且與附表
    一論以一罪之連續犯行及附表二、三各編號所示之犯行，並
    無合於接續犯、繼續犯、集合犯等實質上一罪關係而得論以
    一罪，且公訴人亦未就此部分撤回起訴，揆諸前揭說明，本
    院就此部分仍應併予審判。又起訴書附表編號3與編號1即本
    院附表一編號24與附表二編號3 ）所載犯罪時、地及遭竊財
    物完全相同，是起訴書附表編號3 應為重複記載，且此亦經
    本院認定犯罪，已如前述，故公訴人此部分所為減縮之主張
    ，亦有誤會。
五、被告如附表一編號號1 至26、28至30所示之普通竊盜犯行，
    與附表一編號27所示之加重竊盜犯行，時間緊接，且觸犯基
    本構成要件相同之罪名，顯係基於概括犯意反覆為之，為連
    續犯，應依修正前刑法第五十六條之規定論以較重之刑法第
    三百二十一條第一項第二款踰越牆垣竊盜一罪，並加重其刑
    。
六、又被告如附表一論以一罪之連續犯行及附表二、三各編號所
    示之犯行，犯意各別，行為互殊，應分論併罰。
七、再本院函請行政院衛生署桃園療養院對被告進行精神鑑定，
    認被告應屬於戀物癖之竊盜犯，且被告自青少年時期即發展
    出戀物行為，在認知層面，被告雖能辨識其行為違法，但行
    為層面，由於戀物行為已成為慢性慣用之行為模式，難以自
    我控制，依其辨識而行為之能力顯著減低，故其涉及偷竊內
    衣之行為時，應已達精神耗弱之程度等情，有該院97年6 月
    27日桃療醫字第0970004005號函所附精神鑑定報告書及同院
    97年8 月19日桃療醫字第0970004843號函覆說明二在卷足佐
    （見本院九十六年度審易字第九○○號卷第52至56頁、本院
    卷第16頁）。且依被告於警詢時，就其竊取女用內褲之目的
    係供稱：我覺得我心理上有問題，會不自主的想偷年輕女子
    的內褲，所以才會犯案等語（見偵查卷第19頁）綜合觀之，
    被告雖知悉竊盜乃違法之行為，然因其控制力薄弱，始會再
    三竊取女用內褲，足徵被告於案發時確係處於依其辨識而行
    為之能力顯著減低之狀態，爰依修正後刑法第十九條第二項
    之規定減輕其刑。
八、對於未發覺之罪自首而受裁判者，得減輕其刑，刑法第六十
    二條前段定有明文。經查，依證人即中路派出所警員巳○○
    於本院審理時具結證稱：我與同事Ｆ○○當天查獲被告後有
    討論是否要去被告家搜索，但是Ｆ○○認為應該不會有其他
    竊盜案件，所以就沒有去搜索，之後就把案件移給偵查隊等
    語（見本院卷第71頁），與證人即桃園縣政府警察局桃園分
    局偵查佐乙○○於本院審理時具結證稱：我們收案是依照中
    路派出所提供的資料，中路派出所當時若只提出一件行竊資
    料，就表示他們只偵辦一件竊盜案件，其他我們沒有再去查
    。我們收到案件後，被告主動說出他還有偷很多次，我們才
    知道等語（見本院卷第69頁），顯見，被告除附表三編號6
    所示之犯行外，其餘犯行均係在未被有偵查犯罪職務之機關
    或公務員發覺其為犯罪人前，於接受警察詢問時，主動供承
    犯下各該案件，並坦承其為犯罪行為人而自首犯罪（見偵查
    卷第16至20頁），嗣並接受裁判，爰依修正後刑法第六十二
    條前段之規定，遞減輕其刑。且前開刑之加、減應依法先加
    後減之，附此敘明。
九、爰審酌被告未使用任何暴力之方式犯罪及其所竊得之財物價
    值不高、對社會所生危害非鉅，且於本院審理時坦承犯行，
    等一切情狀，各量處如主文所示之刑，並分別諭知易科罰金
    及易服勞役之折算標準，同時定其應執行刑及諭知應執行刑
    易科罰金及易服勞役之折算標準。
十、按中華民國九十六年罪犯減刑條例已於96年7 月16日實施，
    次按，依司法院釋字第六六二號解釋：「中華民國九十四年
    二月二日修正公布之現行刑法第四十一條第二項，關於數罪
    併罰，數宣告刑均得易科罰金，而定應執行刑之刑逾六個月
    者，排除適用同條第一項得易科罰金之規定部分，與憲法第
    二十三條規定有違，並與本院釋字第三六六號解釋意旨不符
    ，應自本解釋公布之日起失其效力」，故對於數罪併罰，數
    宣告刑均得易科罰金，而定應執行之刑超過六個月之案件，
    依司法院釋字第三六六號、第六六二解釋意旨，仍得易科罰
    金。查被告如附表一、附表二編號1、2及附表三編號1至4所
    為，其犯罪時間均係在96年4 月24日以前，爰併依該條例第
    二條第一項第三款之規定，就附表一、附表二編號1、2及附
    表三編號1至4所示之刑各減其刑期二分之一，與附表二編號
    3、4及附表三編號5、6所示不得減刑之罪，依該條例第九條
    、修正前刑法第四十一條第一項前段及修正後刑法第四十二
    條第三項之規定諭知易科罰金及易服勞役之折算標準，並定
    其應執行刑及依釋字第六六二號解釋、修正前刑法第四十一
    條第一項前段及修正後刑法第四十二條第三項規定，諭知應
    執行刑部分易科罰金及易服勞役之折算標準。
十一、又被告前未曾受有期徒刑以上刑之宣告，有臺灣高等法院
      被告前案紀錄表附卷可稽，其因一時失慮，致罹刑章，本
      院認其經此偵審程序及科刑判決之教訓後，當知所警惕，
      而無再犯之虞，故本院認上開對其宣告之刑，以暫不執行
      為適當，爰均併予宣告緩刑二年，緩刑中併付保護管束，
      以啟自新。
十二、再者，扣案之女用胸罩二十七件及女用內褲一千六百十件
      ，非屬被告所有，業據被告於警詢時供承在卷，是該等物
      品不予宣告沒收，併予敘明。
十三、另本院函請行政院衛生署桃園療養院對被告進行精神鑑定
      ，認被告屬戀物癖之竊盜犯，需接受相關之心理治療，雖
      有前開精神鑑定報告書在卷供參。然被告於本案為警查獲
      後，曾自行到行政院衛生署桃園療養院接受治療，但因藥
      物適應不佳，於96年8 月28日又改至桃園榮民醫院精神科
      門診就醫，迄今仍持續在桃園榮民醫院精神科接受門診追
      蹤治療，且目前症狀穩定等情，業據被告於本院審理時供
      述明確（見本院九十六年度審易字第九○○號卷第77頁）
      ，並有桃園榮民醫院98年6月1日診斷證明書及病歷資料在
      卷可按，是被告於犯罪後，既已持續治療其前揭精神方面
      之疾病，本院認無再依刑法第八十七第二項之規定，對被
      告施以監護處分之必要，附此敘明。
十四、公訴意旨雖聲請併諭知被告強制工作，然查，保安處分係
      針對受處分人將來之危險性所為之處置，以達教化、治療
      之目的，為刑罰之補充制度，而我國現行刑法採刑罰與保
      安處分雙軌制，係在維持行為責任之刑罰原則下，為協助
      行為人再社會化之功能，以及改善行為人潛在之危險性格
      ，期能達成根治犯罪原因、預防犯罪之特別目的。是保安
      處分中之強制工作，旨在對嚴重職業性犯罪及欠缺正確工
      作觀念或無正常工作因而犯罪者，強制其從事勞動，學習
      一技之長及正確之謀生觀念，使其日後重返社會，能適應
      社會生活。再保安處分應受比例原則之規範，保安處分之
      宣告，應與行為人所為行為之嚴重性、行為人所表現之危
      險性及對於行為人未來行為之期待性相當，而由法院視行
      為人之危險性格，決定應否令入勞動處所強制工作，以達
      預防之目的。查被告除本件犯行外並無前科，有臺灣高等
      法院被告前案紀錄表在卷可稽，是難僅以被告本件犯行有
      多位被害人即遽予推認被告有犯竊盜罪之習慣，況被告係
      因患有戀物癖之精神疾病且未施以適當治療致有本件犯行
      ，自與有犯行之習慣不可同日而語，又公訴人復未舉證被
      告有何犯罪習慣，或係因遊蕩或懶惰成習而犯罪之實據，
      故本院認為本件尚無宣告強制工作之必要。
參、不另為無罪諭知之部分：
    公訴意旨另以：被告就起訴書附表編號6 、15、17、33、34
    所示（即本院附表四），亦涉犯刑法第三百二十條第一項竊
    盜罪嫌云云。惟按犯罪事實應依證據認定之，無證據不得推
    定其犯罪事實；又不能證明被告犯罪或其行為不罰者，應諭
    知無罪之判決，刑事訴訟法第一百五十四條第二項及第三百
    零一條第一項分別定有明文。刑事訴訟法第一百六十一條第
    一項規定：檢察官就被告犯罪事實，應負舉證責任，並指出
    證明之方法。因此，檢察官對於起訴之犯罪事實，應負提出
    證據及說服之實質舉證責任。倘其所提出之證據，不足為被
    告有罪之積極證明，或其指出證明之方法，無從說服法院以
    形成被告有罪之心證，基於無罪推定之原則，自應為被告無
    罪判決之諭知（最高法院九十二年台上字第一二八號判例要
    旨參照）。經查，被害人高汶吟、黃春妹、蕭秀蘭、徐建成
    及林美雲均表示沒有遭竊等語（見偵查卷第113至114頁、第
    125至126頁、第143至144頁、第161至162頁、第163至164頁
    ），則此部分除被告之自白外，並無任何證據證明被告有竊
    盜犯行存在，此外，復查無其他積極證據足資認定被告確有
    上開檢察官所指稱之犯行，依前揭法律及判例要旨，原應為
    無罪判決之諭知，惟公訴意旨認此部分與附表一經本院論罪
    之部分，有連續犯之裁判上一罪關係，就此部分爰不另為無
    罪之諭知。
肆、無罪部分：
一、公訴意旨略以：被告就起訴書附表編號39、40、41（即本院
    附表五）亦自白犯行，並有女性內褲扣案為證，因認被告此
    部分亦涉犯刑法第三百二十條第一項竊盜罪嫌。嗣於本院審
    理時另主張：本件犯罪事實就被害人不詳的犯罪事實部分，
    即附表編號39、40、41都減縮等語（見本院九十六年度審易
    字第九○○號卷第38頁）。
二、經查：起訴書附表編號39、40、41（即本院附表五）之部分
    僅有被告之自白，而扣案之女性內褲亦無法證明係被告於起
    訴書附表編號39、40、41所示時、地所竊得，公訴人所提出
    之證據或其指出證明之方法，尚不足為被告有罪之積極證明
    ，亦無從說服本院形成被告有罪之心證，此外復查無其他積
    極證據，得以證明被告有公訴意旨所指此部分犯行，且公訴
    人雖表示減縮此部分犯罪事實，然因此部分犯罪時間依起訴
    書附表編號39、40、41所示，均為96年5 月10日，顯係在刑
    法刪除連續犯之規定生效後，與附表一、二、三經本院論罪
    之部分，既無連續犯之裁判上一罪關係或合於接續犯、繼續
    犯、集合犯等實質上一罪關係，故此部分既不能證明被告犯
    罪，本院仍應依法為被告此部分無罪判決之諭知。
據上論斷，應依刑事訴訟法第二百九十九條第一項前段、第三百
條、第三百零一條第一項，修正後刑法第二條第一項前段、第四
十二條第三項、第十九條第二項、第六十二條前段、第七十四條
第一項第一款、第九十三條第一項，刑法第三百二十條第一項、
第三百二十一條第一項第二款，修正前刑法第五十六條、第五十
一條第五款、第七款、第四十一條第一項前段，修正後刑法施行
法第一條之一第一項、第二項前段，中華民國九十六年罪犯減刑
條例第二條第一項第三款、第七條、第九條、第十一條，判決如
主文。
本案經檢察官周芝君到庭執行職務。
中    華    民    國    98    年    7     月    9     日
                  刑事第十二庭審判長法  官  魏于傑
                                    法  官  羅國鴻
                                    法  官  李文娟
以上正本證明與原本無異。
如不服本判決應於收受判決後10日內向本院提出上訴書狀，並應
敘述具體理由；其未敘述上訴理由者，應於上訴期間屆滿後20日
內向本院補提理由書（均須按他造當事人之人數附繕本）「切勿
逕送上級法院」。
                                    書記官  蕭秀蓉
中    華    民    國    98    年    7     月    10    日
附錄本案論罪科刑法條全文：
刑法刑法第三百二十條第一項
刑法第三百二十一條第一項第二款
附表一
┌──┬────────────┬───┬────────┬──────┐
│編號│    犯罪時間、地點      │被害人│ 行為方式及所得 │  所犯罪名  │
├──┼────────────┼───┼────────┼──────┤
│ 1  │於92年1月間某日起至95年3│Ｃ○○│從該址之後防火巷│刑法第三百二│
│    │月間某日止，在桃園縣桃園│      │之鐵皮屋往上攀爬│十條第一項竊│
│    │市○○路○段111巷80弄67之│      │至三樓伸手進陽台│盜罪        │
│    │2號3樓後陽台            │      │竊取晾曬之女用內│            │
│    │                        │      │褲，行竊二次，共│            │
│    │                        │      │竊得二件女用內褲│            │
├──┼────────────┼───┼────────┼──────┤
│ 2  │於92年3 月間某日、5 月間│李美珠│徒手竊取晾曬之女│刑法第三百二│
│    │某日、9 月間某日，93年1 │（熊道│用內褲，共行竊十│十條第一項竊│
│    │月間某日、4 月間某日、8 │雍）  │次，每次竊得一件│盜罪        │
│    │月間某日，94年3 月間某日│      │女用內褲        │            │
│    │、6 月間某日、8 月間某日│      │                │            │
│    │及95年2 月間某日，在桃園│      │                │            │
│    │縣桃園市○○街40巷3 號1 │      │                │            │
│    │樓後陽台                │      │                │            │
├──┼────────────┼───┼────────┼──────┤
│ 3  │於92年11月間某日起至95年│壬○○│順著該處設置之鐵│刑法第三百二│
│    │1月間某日止，在桃園縣桃 │      │架攀爬到二樓伸手│十條第一項竊│
│    │園市○○街35號2樓後陽台 │      │進後陽台行竊，共│盜罪        │
│    │                        │      │行竊二十餘次，竊│            │
│    │                        │      │得約六、七十件女│            │
│    │                        │      │用內褲          │            │
├──┼────────────┼───┼────────┼──────┤
│ 4  │於94年間某日起至95年4 月│庚○○│從該址後之鐵窗往│刑法第三百二│
│    │間某日止，在桃園縣桃園市│      │上攀爬至二樓，徒│十條第一項竊│
│    │國際路2 段111 巷80弄95  │      │手竊取晾曬之女用│盜罪        │
│    │號2 樓後陽台            │      │內褲，共行竊三十│            │
│    │                        │      │五次，竊得二十餘│            │
│    │                        │      │件女用內褲      │            │
├──┼────────────┼───┼────────┼──────┤
│ 5  │於94年底某日起至95年3 月│天○  │徒手竊取晾曬之女│刑法第三百二│
│    │間某日止，在桃園縣桃園市│      │用內褲，共行竊十│十條第一項竊│
│    │延壽街97巷8 號1 樓前院  │      │餘次，每次竊得一│盜罪        │
│    │                        │      │、二件女用內褲  │            │
├──┼────────────┼───┼────────┼──────┤
│ 6  │於93年5 月間某日，在桃園│戊○○│徒手竊取晾曬之女│刑法第三百二│
│    │縣桃園市○○街18之3號1樓│      │用內褲，行竊一次│十條第一項竊│
│    │前院                    │      │，竊得一件女用內│盜罪        │
│    │                        │      │褲              │            │
├──┼────────────┼───┼────────┼──────┤
│ 7  │於93年6月間某日起至94年8│黃○○│從該址後之鐵窗往│刑法第三百二│
│    │月間某日止，在桃園縣桃園│（起訴│上攀爬至二樓，徒│十條第一項竊│
│    │市○○路○段111巷80弄65之│書誤載│手竊取晾曬之女用│盜罪        │
│    │1號2樓                  │陳若惠│內褲，共行竊十次│            │
│    │                        │）    │，每次竊得一件女│            │
│    │                        │      │用內褲          │            │
├──┼────────────┼───┼────────┼──────┤
│ 8  │於94年間某日起至同年12月│沈梁桃│徒手竊取晾曬之女│刑法第三百二│
│    │間某日止，在桃園縣桃園市│（沈文│用內褲，行竊五次│十條第一項竊│
│    │中山路838 巷12號1 樓後院│二）  │，每次竊得一件女│盜罪        │
│    │                        │      │用內褲          │            │
├──┼────────────┼───┼────────┼──────┤
│ 9  │於93年6月某日起至94 年12│宇○○│徒手竊取晾曬之女│刑法第三百二│
│    │月底，在桃園縣桃園市國際│      │用內褲，行竊七次│十條第一項竊│
│    │路2段217巷39 號門前     │      │，每次竊得一、二│盜罪        │
│    │                        │      │件女用內褲      │            │
├──┼────────────┼───┼────────┼──────┤
│ 10 │於93年10月間某日起至95年│蔡嘉玲│徒手竊取晾曬之女│刑法第三百二│
│    │3月間某日止，在桃園縣桃 │      │用內褲，行竊二十│十條第一項竊│
│    │園市○○路○段65巷31號1樓│      │次，共竊得二十件│盜罪        │
│    │側陽台                  │      │女用內褲        │            │
├──┼────────────┼───┼────────┼──────┤
│ 11 │於94年2月間某日起至95 年│周謝秀│徒手竊取晾曬之女│刑法第三百二│
│    │3月間某日止，在桃園縣桃 │鳳、粘│用內褲，行竊十次│十條第一項竊│
│    │園市○○路○段9巷13號1樓 │玉青、│，每次竊得一至三│盜罪        │
│    │前院                    │林瓊玉│件女用內褲      │            │
├──┼────────────┼───┼────────┼──────┤
│ 12 │於94年2月間某日起至95年4│Ｂ○○│徒手竊取晾曬之女│刑法第三百二│
│    │月間某日止，在桃園縣桃園│      │用內褲，行竊十五│十條第一項竊│
│    │市○○街48巷5號1樓前陽台│      │次，每次竊得一件│盜罪        │
│    │                        │      │女用內褲        │            │
├──┼────────────┼───┼────────┼──────┤
│ 13 │於94年3 月間某日，在桃園│辰○○│徒手竊取晾曬之女│刑法第三百二│
│    │縣桃園市○○路812巷16號1│      │用內褲，行竊一次│十條第一項竊│
│    │樓後院                  │      │，竊得一件女用內│盜罪        │
│    │                        │      │褲              │            │
├──┼────────────┼───┼────────┼──────┤
│ 14 │於94年3月間某日起至94年 │甲○○│從該址後之鐵窗往│刑法第三百二│
│    │12月間某日止，在桃園縣桃│      │上攀爬至二樓，徒│十條第一項竊│
│    │園市○○路○段111巷80弄57│      │手竊取晾曬之女用│盜罪        │
│    │之2 號3 樓後陽台        │      │內褲，行竊十次，│            │
│    │                        │      │每次竊得一、二件│            │
│    │                        │      │女用內褲        │            │
├──┼────────────┼───┼────────┼──────┤
│ 15 │於95年4 月底前某二日，在│午○○│徒手竊取晾曬之女│刑法第三百二│
│    │桃園縣桃園市○○路○ 段  │      │用內褲，行竊二次│十條第一項竊│
│    │111 巷80弄45號1 樓前院  │      │，共竊得二件女用│盜罪        │
│    │                        │      │內褲            │            │
├──┼────────────┼───┼────────┼──────┤
│ 16 │於94年4月間某日起至94年 │Ｈ○○│徒手竊取晾曬之女│刑法第三百二│
│    │10月間某日，在桃園縣桃園│      │用內褲，行竊五次│十條第一項竊│
│    │市○○街40巷11號1樓前陽 │      │，每次行竊一件女│盜罪        │
│    │台                      │      │用內褲          │            │
├──┼────────────┼───┼────────┼──────┤
│ 17 │於94年4月間某日起至95年3│邱秋湘│徒手竊取晾曬之女│刑法第三百二│
│    │月間某日止，在桃園縣桃園│（楊武│用內褲，行竊三十│十條第一項竊│
│    │市○○路○段9巷3號1樓前院│雄）  │次，共竊得二、三│盜罪        │
│    │                        │      │十件女用內褲    │            │
├──┼────────────┼───┼────────┼──────┤
│ 18 │於94年間某日，在桃園縣桃│己○○│從該址之後防火巷│刑法第三百二│
│    │園市○○路○段111巷80弄  │      │之鐵皮屋往上攀爬│十條第一項竊│
│    │55之2號3樓後陽台        │      │到三樓伸手進陽台│盜罪        │
│    │                        │      │竊取曬在那裡的女│            │
│    │                        │      │用內褲，行竊一次│            │
│    │                        │      │，竊得一件女用內│            │
│    │                        │      │褲              │            │
├──┼────────────┼───┼────────┼──────┤
│ 19 │於94年5月間某日起至94年 │子○○│徒手竊取晾曬之女│刑法第三百二│
│    │12月間某日止，在桃園縣桃│      │用內褲，行竊五次│十條第一項竊│
│    │園市○○街40巷9號1樓前陽│      │，共竊得三、四件│盜罪        │
│    │台                      │      │女用內褲        │            │
├──┼────────────┼───┼────────┼──────┤
│ 20 │於94年5月間某日起至95年1│申○○│徒手竊取晾曬之女│刑法第三百二│
│    │月間某日，在桃園縣桃園市│      │用內褲，行竊三次│十條第一項竊│
│    │國際路2 段170 號1 樓後院│      │，每次竊得一件女│盜罪        │
│    │                        │      │用內褲          │            │
├──┼────────────┼───┼────────┼──────┤
│ 21 │於94年6月間某日起至95年4│薛永忠│徒手竊取晾曬之女│刑法第三百二│
│    │月間某日止，在桃園縣桃園│（焦俊│用內褲，行竊十次│十條第一項竊│
│    │市○○○街21巷3號1樓後院│嘉）  │，每次竊得一、二│盜罪        │
│    │                        │      │件女用內褲      │            │
├──┼────────────┼───┼────────┼──────┤
│ 22 │於94年7 月間某日起至95年│卯○○│徒手竊取晾曬之女│刑法第三百二│
│    │2 月間某日止，在桃園縣桃│      │用內褲，行竊五次│十條第一項竊│
│    │園市○○街82巷19號1 樓  │      │，共竊得六件女用│盜罪        │
│    │                        │      │內褲            │            │
├──┼────────────┼───┼────────┼──────┤
│ 23 │於94年8月間某日、9月間某│酉○○│從該址後之鐵窗往│刑法第三百二│
│    │日、10月間某日，在桃園縣│      │上攀爬至二樓，徒│十條第一項竊│
│    │桃園市○○街40巷15號2樓 │      │手竊取晾曬之女用│盜罪        │
│    │陽台                    │      │內褲，行竊三次，│            │
│    │                        │      │每次竊一、二件女│            │
│    │                        │      │用內褲          │            │
├──┼────────────┼───┼────────┼──────┤
│ 24 │於94年11月間某日起至95年│戌○○│徒手竊取晾曬之女│刑法第三百二│
│    │6 月30日前，在桃園縣桃園│      │用內褲，行竊十二│十條第一項竊│
│    │市○○路○ 段65巷15號1 樓│      │次，共竊得十二件│盜罪        │
│    │                        │      │女用內褲        │            │
├──┼────────────┼───┼────────┼──────┤
│ 25 │於94年12月間某日起至95年│玄○○│徒手竊取晾曬之女│刑法第三百二│
│    │4月底某日止，在桃園縣桃 │      │用內褲，行竊八次│十條第一項竊│
│    │園市○○路○ 段207 巷54號│      │，共竊得七、八件│盜罪        │
│    │陽台                    │      │女用內褲        │            │
├──┼────────────┼───┼────────┼──────┤
│ 26 │於94年底某日起至95年4 月│未○○│從該址後之鐵窗往│刑法第三百二│
│    │間某日止，在桃園縣桃園市│      │上攀爬至二樓，徒│十條第一項竊│
│    │國際路2 段111 巷80弄81  │      │手竊取晾曬之女用│盜罪        │
│    │號2 樓側陽台            │      │內褲，行竊四十次│            │
│    │                        │      │，每次竊得一、二│            │
│    │                        │      │件女用內褲      │            │
├──┼────────────┼───┼────────┼──────┤
│ 27 │於95年1月1日、95年4月1日│宙○○│翻牆進入被害人住│刑法第三百二│
│    │、95年6 月15日，在桃園縣│      │處，行竊八次，每│十一條第一項│
│    │桃園市○○路○ 段217 巷20│      │次竊得四、五件女│第二款踰越牆│
│    │號                      │      │用內褲          │垣竊盜罪    │
├──┼────────────┼───┼────────┼──────┤
│ 28 │於95年2月間某日、3月間某│丁○○│徒手竊取晾曬之女│刑法第三百二│
│    │日、4月間某日、5月間某日│李青錦│用內褲，行竊四次│十條第一項竊│
│    │，在桃園縣桃園市○○○街│      │，共竊得四件女用│盜罪        │
│    │21 巷5號1樓後院         │      │內褲            │            │
├──┼────────────┼───┼────────┼──────┤
│ 29 │於95年2月間某日、95年3月│鄭詠菁│徒手竊取晾曬之女│刑法第三百二│
│    │間某日，在桃園縣桃園市信│（鄭國│用內褲，行竊二次│十條第一項竊│
│    │陽街40巷18號1樓前陽台   │龍）  │，共竊得二、三件│盜罪        │
│    │                        │      │女用內褲        │            │
├──┼────────────┼───┼────────┼──────┤
│ 30 │於95年2月間某日、3月間某│癸○○│徒手竊取晾曬之女│刑法第三百二│
│    │日，在桃園縣桃園市○○街│      │用內褲，行竊一次│十條第一項竊│
│    │42 號之3後陽台          │      │，竊得三件女用內│盜罪        │
│    │                        │      │褲              │            │
└──┴────────────┴───┴────────┴──────┘
附表二
┌──┬────────────┬───┬────────┬──────┬──────┐
│編號│    犯罪時間、地點      │被害人│ 行為方式及所得 │  所犯罪名  │   科   刑  │
├──┼────────────┼───┼────────┼──────┼──────┤
│ 1  │於96年1 月5 日，在桃園縣│寅○○│徒手竊取晾曬之女│刑法第三百二│丙○○竊盜，│
│    │桃園市○○路○ 段217 巷14│      │用內褲行竊，共竊│十條第一項竊│處罰金新臺幣│
│    │號                      │      │得二件女用內褲  │盜罪        │貳仟元，如易│
│    │                        │      │                │            │服勞役，以新│
│    │                        │      │                │            │臺幣貳仟元折│
│    │                        │      │                │            │算壹日，減為│
│    │                        │      │                │            │罰金新臺幣壹│
│    │                        │      │                │            │仟元，如易服│
│    │                        │      │                │            │勞役，以新臺│
│    │                        │      │                │            │幣貳仟元折算│
│    │                        │      │                │            │壹日。      │
├──┼────────────┼───┼────────┼──────┼──────┤
│ 2  │於96年2 月13日，在桃園縣│寅○○│徒手竊取晾曬之女│刑法第三百二│丙○○竊盜，│
│    │桃園市○○路○ 段217 巷14│      │用內褲行竊，共竊│十條第一項竊│處罰金新臺幣│
│    │號                      │      │得二件女用內褲  │盜罪        │貳仟元，如易│
│    │                        │      │                │            │服勞役，以新│
│    │                        │      │                │            │臺幣貳仟元折│
│    │                        │      │                │            │算壹日，減為│
│    │                        │      │                │            │罰金新臺幣壹│
│    │                        │      │                │            │仟元，如易服│
│    │                        │      │                │            │勞役，以新臺│
│    │                        │      │                │            │幣貳仟元折算│
│    │                        │      │                │            │壹日。      │
├──┼────────────┼───┼────────┼──────┼──────┤
│ 3  │於96年5 月間某日，在桃園│戌○○│徒手竊取晾曬之女│刑法第三百二│丙○○竊盜，│
│    │縣桃園市○○路○ 段65巷15│      │用內褲行竊，共竊│十條第一項竊│處罰金新臺幣│
│    │號1 樓                  │      │得十二件女用內褲│盜罪        │貳仟元，如易│
│    │                        │      │                │            │服勞役，以新│
│    │                        │      │                │            │臺幣貳仟元折│
│    │                        │      │                │            │算壹日。    │
├──┼────────────┼───┼────────┼──────┼──────┤
│ 4  │於96年5 月7 日凌晨5 時30│申○○│徒手竊取晾曬之女│刑法第三百二│丙○○竊盜，│
│    │分許，在桃園縣桃園市國際│      │用內褲行竊，竊得│十條第一項竊│處罰金新臺幣│
│    │路2 段170 號1 樓後院    │      │一件女用內褲    │盜罪        │貳仟元，如易│
│    │                        │      │                │            │服勞役，以新│
│    │                        │      │                │            │臺幣貳仟元折│
│    │                        │      │                │            │算壹日。    │
└──┴────────────┴───┴────────┴──────┴──────┘
附表三
┌──┬────────────┬───┬────────┬──────┬──────┐
│編號│    犯罪時間、地點      │被害人│ 行為方式及所得 │  所犯罪名  │   科   刑  │
├──┼────────────┼───┼────────┼──────┼──────┤
│ 1  │於95年8 月30日，在桃園縣│宙○○│翻牆進入被害人住│刑法第三百二│丙○○踰越牆│
│    │桃園市○○路○ 段217 巷20│      │處行竊，竊得四、│十一條第一項│垣竊盜，處有│
│    │號                      │      │五件女用內褲    │第二款踰越牆│期徒刑貳月，│
│    │                        │      │                │垣竊盜罪    │如易科罰金，│
│    │                        │      │                │            │以新臺幣壹仟│
│    │                        │      │                │            │元折算壹日，│
│    │                        │      │                │            │減為有期徒刑│
│    │                        │      │                │            │壹月，如易科│
│    │                        │      │                │            │罰金，以新臺│
│    │                        │      │                │            │幣壹仟元折算│
│    │                        │      │                │            │壹日。      │
├──┼────────────┼───┼────────┼──────┼──────┤
│ 2  │於95年10月30日，在桃園縣│宙○○│翻牆進入被害人住│刑法第三百二│丙○○踰越牆│
│    │桃園市○○路○ 段217 巷20│      │處行竊，竊得四、│十一條第一項│垣竊盜，處有│
│    │號                      │      │五件女用內褲    │第二款踰越牆│期徒刑貳月，│
│    │                        │      │                │垣竊盜罪    │如易科罰金，│
│    │                        │      │                │            │以新臺幣壹仟│
│    │                        │      │                │            │元折算壹日，│
│    │                        │      │                │            │減為有期徒刑│
│    │                        │      │                │            │壹月，如易科│
│    │                        │      │                │            │罰金，以新臺│
│    │                        │      │                │            │幣壹仟元折算│
│    │                        │      │                │            │壹日。      │
├──┼────────────┼───┼────────┼──────┼──────┤
│ 3  │於96年1 月1 日，在桃園縣│宙○○│翻牆進入被害人住│刑法第三百二│丙○○踰越牆│
│    │桃園市○○路○ 段217 巷20│      │處行竊，竊得四、│十一條第一項│垣竊盜，處有│
│    │號1 之2 樓              │      │五件女用內褲    │第二款踰越牆│期徒刑貳月，│
│    │                        │      │                │垣竊盜罪    │如易科罰金，│
│    │                        │      │                │            │以新臺幣壹仟│
│    │                        │      │                │            │元折算壹日，│
│    │                        │      │                │            │減為有期徒刑│
│    │                        │      │                │            │壹月，如易科│
│    │                        │      │                │            │罰金，以新臺│
│    │                        │      │                │            │幣壹仟元折算│
│    │                        │      │                │            │壹日。      │
├──┼────────────┼───┼────────┼──────┼──────┤
│ 4  │於96年3 月8 日，在桃園縣│宙○○│翻牆進入被害人住│刑法第三百二│丙○○踰越牆│
│    │桃園市○○路○ 段217 巷20│      │處行竊，竊得四、│十一條第一項│垣竊盜，處有│
│    │號1 之2 樓              │      │五件女用內褲    │第二款踰越牆│期徒刑貳月，│
│    │                        │      │                │垣竊盜罪    │如易科罰金，│
│    │                        │      │                │            │以新臺幣壹仟│
│    │                        │      │                │            │元折算壹日，│
│    │                        │      │                │            │減為有期徒刑│
│    │                        │      │                │            │壹月，如易科│
│    │                        │      │                │            │罰金，以新臺│
│    │                        │      │                │            │幣壹仟元折算│
│    │                        │      │                │            │壹日。      │
├──┼────────────┼───┼────────┼──────┼──────┤
│ 5  │於96年5 月3 日，在桃園縣│宙○○│翻牆進入被害人住│刑法第三百二│丙○○踰越牆│
│    │桃園市○○路○ 段217 巷20│      │處行竊，竊得四、│十一條第一項│垣竊盜，處有│
│    │號                      │      │五件女用內褲    │第二款踰越牆│期徒刑貳月，│
│    │                        │      │                │垣竊盜罪    │如易科罰金，│
│    │                        │      │                │            │以新臺幣壹仟│
│    │                        │      │                │            │元折算壹日。│
├──┼────────────┼───┼────────┼──────┼──────┤
│ 6  │於96年5 月10日，在桃園縣│地○○│以翻越地○○左列│刑法第三百二│丙○○踰越牆│
│    │桃園市○○○街21巷7號1樓│      │住處圍牆之方式，│十一條第一項│垣竊盜，處有│
│    │                        │      │行竊，竊得一件女│第二款踰越牆│期徒刑參月，│
│    │                        │      │用內褲          │垣竊盜罪    │如易科罰金，│
│    │                        │      │                │            │以新臺幣壹仟│
│    │                        │      │                │            │元折算壹日。│
└──┴────────────┴───┴────────┴──────┴──────┘
附表四
┌──┬────────────┬───┬────────┐
│編號│    犯罪時間、地點      │被害人│ 行為方式及所得 │
├──┼────────────┼───┼────────┤
│ 1  │於93年10月間某日，在桃園│林美雲│行竊一次，竊得一│
│    │縣桃園市○○路838巷6號1 │      │件女用內褲      │
│    │樓鐵皮屋曬衣場          │      │                │
├──┼────────────┼───┼────────┤
│ 2  │於94年1月間某日，在桃園 │徐建成│行竊一次，竊得一│
│    │縣桃園市○○路812巷22弄6│      │件女用內褲      │
│    │號1樓後院               │      │                │
├──┼────────────┼───┼────────┤
│ 3  │於94年2月間某日起至94年7│高汶吟│攀爬防火巷鐵皮屋│
│    │月間某日止，在桃園縣桃園│      │到2樓伸手行竊， │
│    │市○○路○段111巷80弄47號│      │行竊八次，每次竊│
│    │2樓後陽台               │      │得一、二件女用內│
│    │                        │      │褲              │
│    │                        │      │                │
├──┼────────────┼───┼────────┤
│ 4  │於94年6月間某日、94年7月│黃春妹│行竊2次，每次行 │
│    │間某日，在桃園縣桃園市國│      │竊1件女用內褲   │
│    │際路2 段111 巷80弄103 之│      │                │
│    │1 號2 樓                │      │                │
├──┼────────────┼───┼────────┤
│ 5  │於94年6月上旬某日、94 年│蕭秀蘭│每月行竊3次，每 │
│    │8月下旬某日、95年1月間某│      │次行竊1、2件女用│
│    │日，在桃園縣桃園市○○路│      │內褲            │
│    │2段111巷80弄55號2樓後陽 │      │                │
│    │台                      │      │                │
└──┴────────────┴───┴────────┘
附表五
┌──┬────────────┬───┬────────┐
│編號│    犯罪時間、地點      │被害人│ 行為方式及所得 │
├──┼────────────┼───┼────────┤
│ 1  │於96年5 月10日查獲前10年│不詳  │不詳次數        │
│    │內某日，在桃園縣桃園市國│      │                │
│    │際路2段111巷80弄49 號2樓│      │                │
├──┼────────────┼───┼────────┤
│ 2  │於96年5 月10日查獲前10年│不詳  │不詳次數        │
│    │內某日，在桃園縣桃園市國│      │                │
│    │際路2段111巷80弄65 號1樓│      │                │
├──┼────────────┼───┼────────┤
│ 3  │於96年5月10日查獲前10年 │不詳  │不詳次數        │
│    │內某日，在桃園縣桃園市中│      │                │
│    │山路812巷27弄1號        │      │                │
└──┴────────────┴───┴────────┘


司法院資訊處製作；財團法人民間司法改革基金會備份。
